臺灣高等法院臺中分院刑事判決　　　　　　　民國九十四年度上易字第二八號
　　上　訴　人　臺灣臺中地方法院檢察署檢察官
　　被　　　告　乙○○
右上訴人因被告毀棄損壞案件，不服臺灣台中地方法院中華民國九十三年十一月二十
六日第一審依通常程序審理判決（民國九十三年度易字第一九二○號，聲請簡易判決
處刑案號：臺灣台中地方法院檢察署民國九十三年度偵字第一一三九三號），提起上
訴，本院判決如左：
    主      文
上訴駁回。
    理      由
一、臺灣臺中地方法院檢察署檢察官聲請簡易判決處刑意旨略以：被告乙○○（以下
    稱被告）與告訴人丙○○係鄰居，分別居住在臺中縣大里市○○路○段八四六巷
    二十號及十七號，兩人因停車問題發生糾紛，被告竟基於毀損他人物品之犯意，
    於民國（下同）九十三年三月二十二日晚上八時許（檢察官聲請處刑書誤寫為同
    月二十三日上午八時三十分許），持磚塊丟擲告訴人丙○○（以下稱告訴人）前
    揭住處之大門，致告訴人之住處大門凹損而不堪使用，足以生損害於告訴人。因
    認被告犯有刑法第三百五十四條之毀損罪嫌等情。本件公訴人認被告犯有被訴前
    揭毀損罪嫌，無非係以上開事實，業據被告供承不諱，復有告訴人所舉住處之照
    片存卷可稽，為其論據。
二、按犯罪事實應依證據認定之，無證據不得認定犯罪事實；又被告否認犯罪事實所
    持之辯解，縱屬不能成立，仍非有積極證據足以證明其犯罪行為，不能遽為有罪
    之認定，刑事訴訟法第一百五十四條第二項、最高法院三十年上字一八三一號判
    例參照。復按刑事訴訟法上所謂認定犯罪事實之證據，係指足以認定被告確有犯
    罪行為之積極證據而言，該項證據自須適合於被告犯罪事實之認定，始得採為斷
    罪資料；且犯罪事實之認定，應憑真實之證據，倘證據是否真實尚欠明顯，自難
    以擬制推測之方法，為其判斷之基礎；另證據之證明力，固屬於法院判斷之自由
    ，惟證據本身如有瑕疵，則在瑕疵未能究明以前，遽採為有罪之根據，即難謂適
    法，最高法院二十九年上字第三一○五號、五十三年台上字第六五六號及三十二
    年上字第九七一號分別著有判例可資參照。又刑法第三百五十四條之毀損罪，以
    使所毀損之物失其全部或一部之效用為構成要件；所謂「致令不堪用」，指以毀
    棄、損壞以外之其他方法，雖未毀損原物，但使物之效用已予喪失而言。
三、訊據被告固坦承其曾於上開時、地因停車問題發生糾紛以磚塊丟擲告訴人前揭住
    處之大門等情不諱；惟仍堅詞否認犯有何被訴毀損之犯行，辯稱：因告訴人所有
    之機車影響被告停放車輛，且告訴人前揭住處無門鈴，被告始以磚塊丟擲告訴人
    住處之大門而欲令告訴人開門挪動機車，被告並無毀損之故意，又告訴人前揭住
    處大門僅有遭磚塊敲擊之淺顯刮痕，尚無凹陷之情，應未達不堪使用之狀態等語
    。
四、經查，被告坦承告訴人前揭住處大門上之刮痕乃伊丟擲磚塊所致等情，核與告訴
    人於原審法院及本院審理時指陳其住處大門有遭磚塊丟擲之痕跡等語相符，且有
    照片存卷可佐，自堪認被告此部分之自白，核與事實相符。次以，被告雖辯稱伊
    無毀損之故意等語；惟查，被告既自承其乃因告訴人之機車妨礙被告停放車輛，
    遂以磚塊丟擲告訴人住處之大門等語在卷，且依常理而言，一般人均當知以質地
    堅硬之磚塊用力朝鐵門丟擲，輕則必然造成刮痕，重則可能導致凹陷等損害，基
    此，足認被告顯係明知被告前揭所為將造成告訴人前揭住處大門之刮損猶仍為之
，而有故意之犯意至明。然而，告訴人雖引據其住處大門之照片指陳被告前揭所
    為已造成大門有凹損等情；惟此既為被告所否認，且依告訴人所舉其住處大門之
    照片以觀，確僅見大門上有磚塊形狀之刮痕，而無凹陷之情形，此有告訴人及被
    告個別提出之照片在卷可證，揆諸上開說明，告訴人前揭住處之大門尚未喪失全
    部或一部效用，未達不堪使用之狀態，允無疑義。基上，被告辯稱其無毀損之故
    意等情，固非有據，然其所為既未使告訴人之住處大門達於毀損之程度，依前揭
    說明，當認被告尚未達毀損告訴人所有物品之犯行，自非得以該罪相繩。原審法
    院揆諸前揭說明，參諸卷內現存證據，既無法證明被告確有上開毀損犯行，且復
    查無其他積極證據足資證明被告有公訴人所指之被訴行為，核屬不能證明被告犯
    罪，依刑事訴訟法第四百五十二條、第三百零一條第一項前段之規定，判決被告
    無罪，經核尚無不合。檢察官上訴意旨以：告訴人請求上訴意旨略以：被害人住
    處大門確實凹損，並非只有刮痕，建築物大門美觀為要，被告已使此大門之效用
    喪失等語。因之請求本檢察官上訴，經核尚非顯無理由，爰提起上訴，上開聲請
    上訴意旨並援引為上訴理由等語。惟查告訴人之住處大門並無凹損，僅有被告持
    磚塊丟擲所形成之刮痕 (見偵查卷第十三頁及原審卷第二十七頁告訴人提出之照
    片）。雖有損大門美觀而大門之效用仍存著，因被告被訴刑法第三百五十四條毀
    損罪，不罰未遂犯，自不成立犯罪，檢察官上訴為無理由，應予駁回。
本案經檢察官甲○○到庭執行職務。
中      華      民      國      九十四  年      二      月      二      日
                                臺灣高等法院臺中分院刑事第二庭
                                      審判長法  官　方　艤  駐
                                            法　官　胡　森　田
                                            法　官  蕭  錦  鍾
右正本證明與原本無異。
不得上訴。
                                            書記官  江  玉  萍
中      華      民      國      九十四  年      二      月      三      日
                                                                        Ａ
